臺灣高雄地方法院刑事判決　　　　　　　93年度訴字第3431號
公　訴　人　臺灣高雄地方法院檢察署檢察官
被　　　告　丁○○
　　　　　　　　　　另案在台灣高雄第二監獄執行中
指定辯護人　本院公設辯護人　丙○○
上列被告因家暴之公共危險等案件，經檢察官提起公訴（93年度
偵緝字第2042號），本院判決如下：
    主  文
丁○○連續以加害生命之事，恐嚇他人致生危害於安全，累犯，
處有期徒刑肆月；又放火燒燬現供人使用之住宅，未遂，累犯，
處有期徒刑陸年，應執行有期徒刑陸年貳月。
    事  實
一、丁○○前曾因偽造有價證券及偽造文書案件，分別經臺灣高
    等法院臺中分院於民國81年5 月9 日判處有期徒刑5 月及 1
    年確定，應執行有期徒刑5 年10月，於民國83年11月11日假
    釋出獄，嗣因偽造文書案，經撤銷假釋，於85年7 月2 日入
    監執行殘刑2 年11月19日；復因竊盜案件，於86年8 月8 日
    經法院判決應執行有期徒刑1 年確定，經合併定執行刑，並
    於87年11月3 日假釋出獄，而於89年4 月19日縮刑期滿未撤
    銷假釋以執行完畢論。
二、丁○○與己○○曾有事實上夫妻之家庭成員關係（原係同居
    之男女朋友），雙方素有感情及幼子照顧等糾葛，丁○○乃
    於93年5 月18日上午11時許攜帶兩人所生幼子至己○○友人
    乙○○位於高雄縣大寮鄉永芳村48之20號住處，要求己○○
    返家同居並照顧幼子，惟己○○不願出面，乃電聯乙○○返
    家，2 人並為丁○○盜用己○○信用卡之事發生爭執，乙○○返家後，則要2 人至屋外談判。2 人在屋外時，丁○○又
    藉詞汽車沒油，要騎用己○○之機車，惟己○○不肯，乙○○即表示欲代為叫車，先行離開，詎丁○○於同日1 時許（
    起訴書誤載為2 時許），在上址屋外因屢遭己○○拒絕，而
    心生不滿，乃基於恐嚇之概括犯意，以加害生命之事，對己○○恫稱：「要你死」、「要以一命配你全家」等語，使己○○心生畏懼，致生危害於己○○之安全。而乙○○見2人
    爭吵不休，為免波及鄰居及家人，乃要求2 人返回己○○住
    處自行處理。丁○○乃先行駕車離去，於同日下午2 時許至
    己○○位於高雄市○鎮區○○街126 巷8 號3 樓租住處前，
    見己○○之母庚○○○帶孫女蔡昀儒受己○○囑託前來查看
    住家有無上鎖，乃出言要求庚○○○陪同其尋找己○○返家
    ，惟因始終未獲回應，心生不滿，亦承前開恐嚇之概括犯意
    ，以加害生命之事實，向庚○○○恐嚇稱：「我脾氣不好，
    要以一命配你全家十餘條人命」，使庚○○○心生畏懼，致
    生危害於庚○○○之安全，始悻然駕車離去。
三、丁○○因無法獲得己○○同意返家照顧幼子，於同日下午3
    時許駕車折返己○○上開租住處（房屋所有人為戊○○，己○○及乙○○則於同日下午2 時40分許，返回上開處所，與
    庚○○○在3 樓），另基於侵入住宅、放火燒毀現供人使用
    住宅之故意，以其私自拷貝之鐵門搖控器開啟上開住宅後門
    之鐵捲門，並自其車上攜帶汽油桶（桶內裝有其於17日晚間
    購回為己○○機車加油之汽油約2 公升餘，約50元之量），
    無故侵入己○○之住宅，先至2 樓拉動瓦斯桶欲點火不成，
    乃在1 、2 樓樓梯轉角處，踢翻汽油桶，讓汽油桶滾落1 樓
    ，而汽油則沿樓梯流出至樓梯口地面，接近鐵捲門處，並浸
    入屋主置於該處之金紙、書籍紙箱。此時因己○○在3 樓聽
    聞鐵捲門打開，有人侵入，亦以搖控器拉下鐵門，丁○○則
    趁鐵門將關閉之際，拿起汽油桶並鑽出屋外，以其所有打火
    機（未扣案）點燃香煙，再自鐵捲門將關時之縫隙丟入香煙
    點燃汽油（即接近1 樓樓梯口附近），放火燃燒上開現供人
    使用之住宅，火勢遂迅速隨著汽油沿樓梯擴散並向上燃燒，
    致該住宅1 樓樓梯口附近磁磚、大理石地板剝落、屋主置於
    該處之書籍、紙箱燒燬、置於儲藏室內部堆積工具受火烤、
    後門走道處己○○所有USY-232 號機車全毀、隔間毀損、2
    樓廚具、傢俱、隔間、部分牆壁磁磚亦毀損，因未燒燬房屋
    主體結構，尚未使該住宅之主要效用喪失而未遂。己○○、
    庚○○○（及孫女蔡昀儒）、乙○○因聽聞樓下發生巨響，
    且濃煙竄起，即倉惶自3 樓窗口逃生，始免於難。該火勢經
    通報消防局人員現場灌救後，至同日下午3 時32分許撲滅。
二、案經己○○訴由高雄市政府警察局前鎮分局報告台灣高雄地
    方法院檢察署檢察官偵查起訴。
    理  由
一、對證據能力之意見：
    本件高雄市政府消防局火災原因調查報告書（含火災證物鑑
    定報告、火災現場平面及物品配置圖、火災現場照相資料等
    ），以及證人戊○○於警詢之陳述、證人黃冠豪、楊黃佳琦
    於本院勘驗程序中之陳述，其性質雖屬傳聞證據，惟其未再
    於法院審理中為陳述，且查無符合同法第159 條之1 至之4
    等前四條之情形，其等所為之上開警詢筆錄、訊問筆錄內容
    ，業經當事人於本院審判程序同意作為證據（見本院卷頁
    315 至317）， 本院審酌上開調查報告係經火災鑑驗人員本
    於科學判斷所為調查，而其餘證人之筆錄作成時，並無人情
    施壓或干擾，亦無不當取供之情形，認為以之作為本案之證
    據均屬適當，是該鑑定報告及證言自具有證據能力。
二、訊據被告固坦承分別有於上開時地與己○○發生爭執，再與
    庚○○○見面時有激動之言詞，以及於上開房屋發生火災時
    在屋外點煙等事實，惟矢口否認有恐嚇及侵入住宅、放火之
    犯行，辯稱：伊與己○○發生爭執時或有激烈言詞，惟並無
    恐嚇之意；至於上開房屋發生火災時，伊並未曾進入該屋，
    只是在屋外點煙，就聽到屋內「熀」的一聲，不知火從何而
    來，且警方鑑驗之起火點在鐵捲門馬達下方，如伊有在屋內
    點火，馬達也會因熱受損，無法捲動關閉鐵門，伊亦無法走
    出鐵門。伊雖曾在偵查中及本院初訊中坦承放火犯行，惟係
    基於維護己○○之感情因素，該自白並不實在云云。惟查：
  (一)被告上開恐嚇犯行，業據證人己○○、庚○○○到庭指證明
    確。己○○到庭證稱：「被告當時是11點多在大寮乙○○家
    外面等我，我不敢出去，所以我打電話叫乙○○回來，後來
    被告有跟乙○○的兒子、媳婦講話，乙○○的兒子有開門讓
    被告進去，然後我們就為了大眾銀行信用卡的事情爭吵，乙○○回來後，乙○○的兒子就要我們出去外面講話，被告在
    外面就有對我拉扯，他說他的車子沒有油了，要騎我的機車
    ，我不讓他騎，他就拉我，乙○○後來就騎我的機車幫被告
    叫車，被告趁乙○○不在時，就對我恐嚇說要我死、他一個
    人配我們全家都沒有關係。後來乙○○叫不到車子後，乙○○騎我的機車回來，我叫住乙○○，乙○○就罵被告，那時
    候約是在下午1 點左右。」（見本院卷頁362）； 庚○○○
    證稱：「發生火災當天我在外面他說要開車載我去找我女兒
    （即己○○），我沒有回答，被告就說我要載你，你不去，
    我還是不回答，被告就說我一個人配你們全部的人，我還是
    不回答，我站在外面，被告就開車離開」（見本院卷頁191
    ）。而證人乙○○在其上開大寮處所，固未聽聞被告恐嚇己○○之言詞，亦到庭證明被告與己○○爭吵之情節。乙○○
    證稱：「5 月18日那天我去上班，己○○說她不敢回家，我
    告訴她，到我家住。後來我就去上班，回來她打電話說被告
    去她家。我叫他們2 人說，如果有什麼事情，請他們回家裡
    自行處理。」、「那天是被告到我的住處去找蔡小姐，我要
    他們回去自己家裡去處理，然後他們也不回去，就在我家吵
    。後來我叫計程車來載他們回去，計程車尚未到達，他們就
    在我家巷口爭吵。爭吵完畢後，丁○○就開車回去了，己○○不敢回去，我要己○○回家與丁○○好好的講，我就與己○○一起回去她家。」（見本院卷頁253 、254）， 此核與
    證人己○○證述情節相符。而被告於偵查中亦坦承曾對己○○、庚○○○口出上開言語，被告供稱：「（你當天是否有
    對己○○說要以一命配她全家及同歸於盡？）當天中午，我
    在乙○○家裡跟蔡吵架時，我對乙○○說的，當時己○○也
    在場」、「（同一天是否有對庚○○○說我脾氣不好，要以
    一命配你全家？）我是在泰瑞街（應為瑞泰街）與庚○○○
    談話時，我告訴她我之前與乙○○對話的內容，所以有提到
    這句話」（見偵卷頁50），被告上開偵查中之供述，雖就其
    恐嚇對象（乙○○？）及有無恐嚇意思，與證人所述略有出
    入，惟其確曾口出上開言語，仍堪認定。參以被告到庭亦坦
    承曾與己○○發生爭吵，並先後對己○○、庚○○○有言語
    過激之行為（本院卷頁314 、365）， 在此情狀下，證人指
    稱被告有因此出言恫嚇之行為，自堪採信。被告嗣後翻異前
    詞，顯為卸責，不足採信。
  (二)就被告上開侵入住宅、放火之行為，經查：
  1.本件高雄市○鎮區○○街126 巷8 號房屋，係己○○及其家
    人向屋主楊順義承租使用之住宅，業經證人己○○到庭證述
    在卷。該住宅於93年5 月18日下午3 時2 分許經通報發生火
    警，消防人員據報乃出動灌水搶救，至同日下午3 時32分許
    撲滅火勢。經消防局鑑驗科人員現場勘查結果，認為火災現
    場位於前鎮區○○街126 巷8 號1 樓樓梯口處附近（靠近1
    樓後門門口處），起火後沿樓梯往上延燒，造成2 、3 樓煙
    燻，該戶因1 樓前門作為儲藏室出入口，樓上住戶係由1 樓
    後門進出，觀察瑞泰街126 巷8 號1 樓鐵捲門（後門）由地
    面呈現往上燃燒的痕跡。清理瑞泰街126 巷8 號1 樓樓梯口
    處（靠近後門處）附近，發現未燒毀之金紙、紙箱殘留有石
    油系縱火促燃劑（其中紙錢燒毀殘餘物經送內政部消防署鑑
    定均含檢出汽油類促燃劑成份）、大理石地板殘屑未發現汽
    油殘留，復參考己○○、乙○○、庚○○○警詢筆錄，研判
    本案起火原因以不排除人為縱火引起火災之可能性較大，此
    有高雄市政府消防局93年7 月15日製火災原因調查報告書（
    含火災證物鑑定報告、火災現場平面及物品配置圖、火災現
    場照相資料等）1 份在卷可憑。本院綜合上開火災調查所採
    跡證，可認定上開住宅發生火災，其原因乃汽油類促燃劑引
    燃所致，其起火處應在1 樓樓梯口處無誤。
  2.被告就其於上開時地侵入己○○住宅縱火之事實，已據其於
    偵查中及本院初次審理中坦承在卷，被告於偵查中供稱：「
    （你是否在93年5 月8 日 (應為18日)到 前鎮區己○○家中
    放火）：有」、「（汽油何來？）己○○機車加油所剩下的
    」、「你如何達到2 樓？我把1 樓的搖控器開關打開後直接
    到2 樓」、「你有把汽油拿到2 樓？汽油是放在2 樓的樓梯
    間，我要抽煙，不小心點煙引起火災」、「當天你知道她在
    家中？是」（見偵卷頁45）、「今年5 月18日下午2 點，是
    否在瑞泰街168 號3 樓點燃汽車縱火？那是前一天早上，己○○的機車沒有油了，我幫他買一百元的汽油回來加，剩下
    半桶，我放在2 、3 樓轉角」、「如何點燃汽油？因我與蔡
    吵架很生氣，我就下樓梯口，將汽油桶踢飛起來，汽油桶就
    由樓上沿著樓梯滾到1 樓。我也很快速地下樓梯，汽油是在
    我後面順著樓梯流下來的。蔡從樓上以搖控方式關鐵門，我
    趕緊出來，當時我口袋的香煙及打火機掉在地上，我坐在門
    外的地上，鐵門剩下一個小細縫，我撿起打火機點香煙，接
    著火就燒起來了。」「點火地點？1 樓鐵門外，當時鐵門只
    剩一個小細縫，約一包香煙的厚度」（見偵卷頁50）。於本
    院準備及審判程序供稱：「承認有放火事實，當天我和蔡小
    姐因為感情問題吵架，我要離開時因為她罵我三字經，汽油
    是前一天我到加油站買來要給蔡小姐車子加油的，我下樓梯
    時踢翻油桶，汽油沿著鐵門流進去，己○○快速拉下鐵門，
    我要出來的時候鐵門只剩下一點空隙，當時我抱著孩子一起
    鑽出來，我的香煙跟打火機一起掉出來，我把孩子推到車邊
    ，然後我再把腳拉出來，起香煙及打火機一起撿起來，並將
    煙叼在嘴上，當時我坐在地上不知道汽油已經流出來了，我
    點火要抽菸就著火了」（本院卷頁119）、 「我承認有踢翻
    汽油桶，鑑定報告起火的地點是在金紙那邊，當時鐵門都拉
    下來了，我就趕快鑽出去」等語（本院卷頁180）。 被告嗣
    後雖辯稱其係為維護己○○而為不實自白，惟己○○係本件
    縱火案件之被害人，有何須迴護之處？而己○○於警詢時固
    係指述被告為犯罪嫌疑人，惟觀其指述，其當時因聽聞有人
    在拖行瓦斯桶之聲音，尚有誤會本件火災係因瓦斯爆炸而起
    之情形（見警卷頁1 、2 ，此指訴係作彈劾證據，無傳聞法
    則適用），其並不知火災原因實為汽油縱火。若被告係附會
    己○○之告訴，亦無自承以汽油縱火之理。而觀諸被告上開
    自白，其自承踢翻汽油桶，讓汽油桶滾落1 樓，再乘鐵門將
    閉時鑽出鐵門外點火等情節，恰與上開火災調查報告認定
    本件火災之原因乃汽油類促燃劑引燃所致，其起火處在1 樓
    樓梯口處正相符合，若被告未身歷其境，而係任意杜撰上開
    自白，豈有正與火災發生過程相合之理，其嗣後所辯，顯不
    可採。
  3.再者，被告上開自白，均核與證人己○○、乙○○到庭證述
    之情節相符。證人己○○、乙○○固均證述並未親眼目擊被
    告侵入住宅放火之事實，惟均證稱：火災前己○○在該處3
    樓時，因聽到鐵門開啟之聲音，認為係被告闖入，乃欲以搖
    控器關閉鐵門，其後見到被告至2 樓欲拖動瓦斯桶之「影子
    」等語（見本院卷頁186 、187 、256）。 而經本院至上開
    現場履勘後，現場雖因已重新裝修不復舊觀，且本院於上開
    住宅3 樓處亦無法看到1 樓處有人進入，惟據己○○證稱：
    該處2 樓往3 樓之樓梯牆壁面原為光滑材質，得由其光線折
    射看見人影，而證人楊黃佳琦即屋主戊○○之妻亦證稱：原
    鐵門開啟之聲響很大，在3 樓即得聽聞等語（見本院卷頁
    281 、282）。 則上開證人之證詞，即無不合事理之處。再
    據上開火災調查報告所附火場現場相片編號四所示（本院卷
    頁291 背面），該住宅2 樓之瓦斯桶鐵櫃，確有向外位移之
    情形，並非一般居家正常之擺位，顯曾遭人拖動，益證上開
    證人之證詞應與事實相合，堪認被告有開啟鐵捲門侵入上開
    住宅後，欲至該處2 樓拖動瓦斯桶之行為。
  4.被告另辯以伊並無鐵門搖控器，且起火點既在鐵捲門下方，
    若鐵捲門馬達受熱後即無法捲動鐵門關閉，伊不可能進入屋
    內放火後，再關閉鐵門出來云云。惟證人己○○已到庭證稱
    ：「大概之前1 、2 天被告說他的車子沒有油了，要騎用我
    的機車去買油回來，我的機車鑰匙與鐵門鑰匙是在一起的，
    我不知道被告有無拷貝我的搖控器」等語（見本院卷頁262
    ），是以被告確有取得證人己○○鐵門搖控器私自拷貝之機
    會。再參以被告上開偵訊及本院初次審理中已供明，伊係以
    搖控器打開鐵捲門，直接到2 樓，踢翻汽油桶，再趁己○○
    以搖控器關閉鐵門之際，鑽出門外，在外以香煙點燃汽油等
    情節，如上所述，可知被告確實私自拷貝己○○之鐵捲門搖
    控鎖，而且被告係利用己○○關閉鐵門前之縫隙鑽出門外，
    在屋外點火，自無鐵門馬達因受熱無法關閉之情形，被告上
    開辯解，自不可採。
  5.至於被告上開偵訊及本院初次審理中自白伊係將汽油置放於
    2、3 樓樓梯轉角處等情，因證人己○○已到庭證稱伊在家
    中並未見到油桶，被告都將油桶放在車上等語（見本院卷頁
    262 、363）， 應認被告係於放火當時自車上攜帶油桶進入
    上開住宅。再因本件鑑識人員並未在火場中發現汽油桶之殘
    跡，可知被告應於鑽出門外之同時已將汽油桶攜出，尚難以
    本件未在火災現場發現汽油桶之殘跡，即認被告上開自白有
    何與事實不合之處，而為被告有利之認定。
  (三)綜上所述，本件被告先後恐嚇己○○、庚○○○2 人，復侵
    入己○○之住宅縱火之事實，均堪認定，事證明確，應依法
    論科。
三、查本件被告放火之地點係告訴人己○○平日居住之房屋，自
    屬現供人使用之住宅，核被告先後恐嚇己○○、庚○○○所
    為，係犯刑法第305 條恐嚇危害安全罪，被告侵入己○○住
    宅放火所為，係犯刑法第306 條第1 項侵入住宅罪、173 條
    第3 項、第1 項之放火燒燬「現供人使用」之住宅未遂罪。
    其中放火罪部分，因上開己○○住宅，僅燒燬1 樓隔間、2
    樓廚具、傢俱、隔間、部分牆壁磁磚、樓梯則因火烤燻黑，
    然隔間、家俱、牆壁磁磚、樓梯等並非房屋之構成部分或重
    要部分，是該住宅之重要部分或其居住效用，並未因起火燃
    燒而達到滅失之程度，亦未波及影響該棟建築物之整體結構
    ，仍屬未遂階段，公訴人認應論以刑法第173 條第1 項之放
    火燒燬住宅既遂罪，尚有誤會。再被告雖亦燒燬住宅內之US
    Y-232 機車、書籍、金紙及工具等物品，惟按刑法第173 條
    第1 項、第3 項之放火燒燬現有人使用之住宅罪，其直接被
    害法益為一般社會之公共安全，雖同時侵害私人財產法益，
    但仍以保護社會公共安全法益為重。放火行為原含有毀損性
    質，放火燒燬現供人使用之住宅罪，自係指供人居住房屋之
    整體而言，包括住宅本身及住宅內所有設備、傢俱、日常生
    活上之一切用品。一個放火行為若同時燒燬住宅與該住宅內
    所有其他物品，無論該其他物品為他人或自己所有，均不另
    成立刑法第175 條第1 項或同條第2 項之放火燒燬住宅以外
    他人或自己所有物罪（最高法院79年台上字第1471號判例參
    照）。是此部分物品之燒燬已包含於放火燒燬現供人使用之
    住宅未遂罪中，不另成立刑法第175 條第1 項之放火罪。被
    告先後所犯恐嚇危害安全罪，時間緊接，時間緊接、方法相
    近，所犯構成要件相同，顯係基於概括之犯意為之，為連續
    犯，依刑法第56條規定，論以一罪，並依連續犯之規定加重
    其刑。再被告所犯上開侵入住宅及放火燒燬現供人使用之住
    宅未遂罪間，有方法目的之牽連關係，應依刑法第55條之規
    定，從一重放火燒燬現供人使用之住宅未遂罪處斷。又被告
    係於不同時地先後恐嚇己○○、庚○○○，並於離開現場後
    ，再行折返侵入其住宅放火，顯係另行起意而為，其所犯上
    開恐嚇及放火二罪，犯意各別，應分論併罰。公訴人固未論
    及被告於93年5 月18日下午1 時許在高雄縣大寮鄉永芳村48
    之20號乙○○住處前恐嚇己○○之犯罪事實，惟此部分與前
    開論罪部分（即恐嚇庚○○○部分）有連續犯之裁判上一罪
    關係，依刑事訴訟法第267 條規定，應為起訴效力所及，本
    院自得併予審究。再被告前曾因偽造有價證券及偽造文書案
    件，分別經臺灣高等法院臺中分院於民國81年5 月9 日判處
    有期徒刑5 月及1 年確定，應執行有期徒刑5 年10月，於民
    國83年11月11日假釋出獄，嗣因偽造文書案，經撤銷假釋，
    於85年7 月2 日入監執行殘刑2 年11月19日；復因竊盜案件
    ，於86年8 月8 日經法院判決應執行有期徒刑1 年確定，經
    合併定執行刑，並於87年11月3 日假釋出獄，而於89年4 月
    19日縮刑期滿未經撤銷假釋以執行完畢論，有台灣高等法院
    被告全國前案紀錄表在卷可憑，其受有期徒刑執行完畢5 年
    以內再犯本件有期徒刑以上刑之罪，為累犯，應依刑法第47
    條規定加重其刑，並就連續恐嚇危安全罪部分，遞加重之。
    再上開放火罪部分，被告已著手放火行為之實施，因消防隊
    在接獲報案後旋趕赴該處搶救，而未生房屋燒燬之結果，係
    屬障礙而不遂，爰依刑法第26條前段之規定減輕其刑，並依
    法先加後減之。爰審酌被告曾有偽造文書、竊盜、侵占、偽
    造有價證券之多次犯罪前科，有上開前案紀錄表可參，素行
    惡劣，竟僅因感情因素，即出言恐嚇曾有同居關係之被害人
    及其母親，致其心生畏懼，再以縱火之激烈方法引燃其住宅
    ，致生公共危險，該住宅雖未完全喪失效用，然受損程度不
    輕，且其嗣後於本院審理時，一再否認犯行，未見悔意等一
    切情狀分別量處如主文所示之刑，並定其應執行之刑。至被
    告放火所使用之打火機、汽油桶等物，因未扣案，且被告否
    認犯行，執行不易，爰不予宣告沒收。
四、按家庭暴力者，謂家庭成員間實施身體或精神上不法侵害之
    行為；又家庭暴力罪者，謂家庭成員間故意實施家庭暴力行
    為而成立其他法律所規定之犯罪，家庭暴力防治法第2 條第
    1 項、第2 項分別著有明文。被告與告訴人己○○容原有同
    居之事實上夫妻關係，此經被告供承在卷，並經證人己○○
    於本院審理時證述在卷，2 人間具有家庭暴力防治法第3 條
    第2 款所定之家庭成員關係，被告恐嚇告訴人，並侵入其住
    宅放火，已屬家庭成員間實施精神上不法侵害之行為，即為
    家庭暴力防治法第2 條第1 項之家庭暴力，且構成刑法上之
    恐嚇罪、侵入住宅罪及放火罪，惟因家庭暴力防治法之上開
    規定並無罰則之規定，是以應僅依刑法上開規定予以論罪科
    刑，附此敘明。
五、公訴人另以被告於93年5 月18日下午向庚○○○恐嚇後，承
    其犯意，另在其瑞泰街住處向己○○恐嚇稱：「如果不和我
    繼續同居，我就要以一命配以你全家的命」等語，致己○○
    心生畏懼，因認被告此部分涉有刑法第305 條之恐嚇危害安
    全罪嫌。訊據被告堅決否認有於與庚○○○見面後，另恐嚇
    己○○之犯行，經查，被告係於93年5 月18日下午1 時許先
    高雄縣大寮鄉永芳村48之20號乙○○住處前恐嚇己○○，再
    於同日至其上開瑞泰街住處恐嚇庚○○○後即行離去，其並
    未在該瑞泰街處恐嚇己○○等情，業經證人己○○到庭證述
    在卷（見本院卷321 頁），是以被告並無於93年5 月18日恐
    嚇庚○○○後，再恐嚇己○○之犯行，此部分犯罪應屬不能
    證明，惟因公訴人認與前開論罪之恐嚇罪危害安全部分，有
    連續犯之裁判上一罪關係，爰不另為無罪之諭知。
六、實行公訴檢察官另以被告於放火時，明知上開住宅尚有己○○、乙○○、庚○○○（及孫女蔡昀儒）等人在內，顯有殺
    人之犯意，因認被告另涉刑法第271 條第2 項、第1 項之殺
    人未遂罪嫌。惟按被告之放火行為是否意在殺人，本院認不
    能單以在社會一般認為：「放火必會遭致人命之傷亡」即認
    定被告放火時殺人之故意，仍應觀察被告放火之各項行為綜
    合研判，諸如被告之動機、放火之地點、汽油之數量、房屋
    通道是否阻礙等等，始能判斷被告放火之行為是否有殺人犯
    意存在。經查：本件被害人己○○等人於被告放火時，正於
    上開住宅之3 樓，而被告侵入住宅後係先衝至2 樓，業經證
    人己○○到庭證述在卷，並經本院認定如前，是被告若果有
    致己○○等人於死之故意，當可將汽油潑灑於2 、3 樓之處
    ，而非本件起火之1 樓樓梯口。再被告於本院初次審理已自
    白其所引燃之汽油，係其為己○○機車加油所用，僅約有2
    公升，數量非多，再觀之上開住宅遭焚毀之內部設施，均集
    中於1 、2 樓部分，未達3 樓，而被害人己○○等人於大火
    時，亦得自3 樓窗戶逃生等情，尚難認定被告放火時確有殺
    人之犯意存在，是公訴人所指被告涉犯之殺人罪嫌，其犯罪
    並不能證明，惟因公訴人認與前開論罪之放火罪部分，有想
    像競合之裁判上一罪關係，爰不另為無罪之諭知。
據上論斷，應依刑事訴訟法第299 條第1 項前段、刑法第305 條
、第173 條第3 項、第1 項、第306 條第1 項、第30條第2 項、
56 條 、第55條、第47條、第51條第5 款，罰金罰鍰提高標準條
例第1 條前段，判決如主文。
本案經檢察官甲○○到庭執行職務。
中　　華　　民　　國　　94　　年　　12　　月　　15　　日
              刑事第十四庭  審判長法　官  蔡廣昇
                                  法  官  謝雨真
                                  法  官  林瑋桓
以上正本證明與原本無異。
如不服本判決，應於判決送達後10日內，向本院提出上訴狀。
中　　華　　民　　國　　94　　年　　12　　月　　15　　日
                                  書記官  趙美玲
附錄本判決論罪科刑法條：
中華民國刑法第173條第1項、第3項
(放火或失火燒燬現住建築物及交通工具罪)
放火燒燬現供人使用之住宅或現有人所在之建築物、礦坑、火車
、電車或其他供水、陸、空公眾運輸之舟、車、航空機者，處無
期徒刑或7 年以上有期徒刑。
第 1 項之未遂犯罰之。
中華民國刑法第305條
(恐嚇危害安全罪)
以加害生命、身體、自由、名譽、財產之事，恐嚇他人致生危害
於安全者，處 2 年以下有期徒刑、拘役或 300 元以下罰金。
中華民國刑法第306條
(侵入住居罪)
無故侵入他人住宅、建築物或附連圍繞之土地或船艦者，處 1 年
以下有期徒刑、拘役或 300 元以下罰金。
